臺灣臺北地方法院刑事判決　　　　　　　　94年度訴字第71號
公　訴　人　臺灣臺北地方法院檢察署檢察官
被　　　告　甲○○
選任辯護人　彭意森律師
上列被告因違反著作權法案件，經檢察官提起公訴（93年度偵字
第3482號），被告於本院準備程序進行中，就被訴事實為有罪之
陳述，經本院告知簡式審判程序意旨，並聽取公訴人、被告及辯
護人之意見後，本院合議庭裁定改由受命法官獨任進行簡式審判
程序，後經檢察官聲請改依協商程序而為判決，本院判決如下：
    主      文
甲○○連續意圖營利而以重製於光碟之方法侵害他人之著作財產
權，處有期徒刑陸月，如易科罰金以佰元折算壹日，緩刑年
。扣案之盜版光碟片均沒收。
    事實及理由
一、犯罪事實：甲○○係設於臺北縣永和市○○路○段249號4樓
    「老兵工作室」之負責人，明知「FINAL FANTASY X-2」之
    電腦軟體係日商史克威爾艾尼克斯股份有限公司（下稱史克
    威爾公司）所開發並享有著作權之電腦程式著作，依著作權
    法第4條第2款及世界貿易組織（WTO）「與貿易有關之智慧
    財產權協定」TRIPS（Trade Related Aspect of Intellect
    ual Property Rights,including Trade in Counterfeit
    Goods）之約定，均屬受我國著作權法所保護之著作物，未
    經史克威爾公司之授權，不得擅自重製、改作或散布；其亦
    明知如附表所示之圖樣係史克威爾公司向我國經濟部中央標
    準局（已改制為經濟部智慧財產局）申請註冊，取得指定使
    用於光碟、電腦記憶體等類商品之商標專用權，現仍在專用
    期間內。詎其竟基於意圖營利之概括犯意，自民國92年5、6
    月間某日起，未經史克威爾公司之授權，即擅自重製「FINA
    L FANTASY X- 2」之電腦程式著作，並將其加上中文字幕，
    改作成「太空戰士10、10之2全集版」劇情動畫影片，並委
    由不知情之翔富有限公司（設在臺北市○○路○段48巷1弄2
    號7樓）重製外包裝封面及光碟表面均印有如附表所示之商
    標圖樣之光碟片後，以每片新台幣（下同）200元至300元不
    等之價格鋪售於市面牟利。嗣史克威爾公司於92年9月29日
    派員至臺北市○○路○段51號之「寶傑書店」、台北市○○
    ○路○段97號之「方元書局」，購得前開「太空戰士10、10
    之2全集版」共3片後，始循線查悉上情。
二、證據：
(1)、被告甲○○於本院審理時之自白。
(2)、告訴代理人葉茂華律師於警、偵訊時之指述。
(3)、經濟部中央標準局商標註冊證1紙。
(4)、「FINAL FANTASY X-2」之出版證明1份。
(5)、寶傑書局出具之免用統一發票收據及方元書局出具之統一發
    票各1 張。
(6)、「太空戰士」與「FINAL FANTASY X-2」對照之封面及執行
    畫面照片共31張。
(7)、「老兵工作室」委託「翔富有限公司」製造之委託生產光碟
    版權切結書、光碟產品授權證明文件各1張。
三、本案犯罪事實，業據被告甲○○於本院準備程序中為有罪之
    陳述，經本院合議庭裁定由受命法官獨任進行簡式審判程序
    後，檢察官與被告達成協商之合意，並由檢察官聲請本院改
    依協商程序而為判決。其等合意內容為：被告願受有期徒刑
    6月，如易科罰金以3百元折算1日，緩刑3年之科處。經查，
    上開協商合意並無刑事訴訟法第455條之4第1項所列之各款
    情形，本院爰不經言詞辯論，於協商合意範圍內為協商判決
    。扣案之盜版光碟3片，雖經告訴代理人購買而成為告訴人
    所有之物，但上開物品係被告供犯罪所用之物，業據被告供
    承在卷，故上開物品不問屬於被告與否，均應按修正前著作
    權法第98條但書規定沒收之。
四、應適用之法條：刑事訴訟法第273條之1第1項、第455條之4
    第2項、第455條之8，修正前（即92年7月9日修正公布）著
    作權法第91條第3項、第2項、第92條第1項、第98條但書，
    商標法第81條第1款，刑法第2條第1項但書、第11條、第56
    條、第55條、第41條第1項前段、第74條第2款，罰金罰鍰提
    高標準條例第2條。
五、協商判決除有刑事訴訟法第455條之4第1項第1款於本訊問程
    序終結前，被告撤銷協商合意或檢察官撤回協商聲請者；第
    2款被告協商之意思非出於自由意志者；第4款被告所犯之罪
    非第455條之2第1項所定得以聲請協商判決者；第6款被告有
    其他較重之裁判上一罪之犯罪事實者；第7款法院認應諭知
    免刑或免訴、不受理者情形之一；及違反同條第2項法院應
    於協商合意範圍內為判決，法院為協商判決所科之刑，以宣
    告緩刑、二年以下有期徒刑、拘役或罰金為限等規定者外，
    不得上訴。
六、如有前項得上訴之情形者，得自收受判決送達之日起10日內
    ，向本院提出上訴書狀，上訴於第二審法院。
中　　華　　民　　國　　94　　年　　12　　月　　26　　日
　　　　　　　　　刑事第三庭    法　官　游士珺
上正本證明與原本無異。
如不服本判決，應於判決送達後10日內向本院提出上訴狀（應抄
附繕本）。告訴人或被害人如對於本判決不服者，應具備理由請
求檢察官上訴，其上訴期間之計算係以檢察官收受判決正本之日
期為準。
                                書記官  林素霜
中　　華　　民　　國　　94　　年　　12　　月　　27　　日
附錄本案論罪科刑法條：
修正前（即92年7月9日修正公布）之著作權法第91條：
意圖營利而以重製之方法侵害他人之著作財產權者，處五年以下
有期徒刑、拘役，或併科新臺幣二十萬元以上二百萬元以下罰金
。
非意圖營利而以重製之方法侵害他人之著作財產權，重製份數超
過五份，或其侵害總額按查獲時獲得合法著作重製物市價計算，
超過新臺幣三萬元者，處三年以下有期徒刑、拘役，或科或併科
新臺幣七十五萬元以下罰金。
以重製於光碟之方法犯第一項之罪者，處五年以下有期徒刑、拘
役，或併科新臺幣五十萬元以上五百萬元以下罰金。
